臺灣臺中地方法院刑事判決　　　　　　 96年度交訴字第339號
公　訴　人　臺灣臺中地方法院檢察署檢察官
被　　　告　乙○○
上列被告因業務過失致死案件，經檢察官提起公訴（96年度偵字
第23566號），本院判決如下：
    主  文
乙○○從事業務之人，因業務上之過失致人於死，處有期徒刑陸
月，如易科罰金，以新臺幣壹仟元折算壹日。
    事  實
一、乙○○為臺中客運汽車股份有限公司之司機，擔任營業大客
    車之司機，為從事駕駛業務之人。於民國96年9月10日上午
    ，駕駛車牌號碼103-FC號營業大客車，沿臺中市○區○○路
    由西北往東南方向行駛，於同日上午8時許，行經民權路與
    自由路口，欲左轉自由路時，本應注意車前狀況，並隨時採
    取必要之措施，及行經行人穿越道，遇有行人穿越時，無論
    有無交通人員指揮或號誌指示，均應暫停讓行人先行通過，
    而依當時天候晴、日間自然光、路面乾燥、無缺陷及障礙物
    、視距良好，又無不能注意之情事，竟疏於注意及此，冒然
    左轉進入自由路，適有行人王興發由東南往西北方向行進欲
    橫越自由路，亦未注意行人穿越道設有行人穿越專用號誌者
    ，應依號誌之指示迅速穿越，於行人穿越專用號誌為紅燈，
    禁止行人通行時，冒然穿越，乙○○避煞不及，遂在自由路
    口之行人穿越道（斑馬線）上，乙○○所駕之營業大客車左
    前側車身撞倒王興發至倒地後，左前輪復碾壓過王興發頭部
    ，致王興發受有頭部外傷併顱內出血等傷害，經緊急送醫急
    救後，延至同年月17日上午10時許，仍因傷重不治死亡。乙
    ○○於肇事後，向據報前來尚不知何人肇事之警員自首坦承
    肇事，自首而受裁判。
二、案經臺中市警察局第一分局報告臺灣臺中地方法院檢察署檢
    檢察官相驗偵辦。
    理  由
一、上開犯罪事實，業據被告於警詢、偵查及本院審理時坦承不
    諱，並有醫院診斷證明書1份、道路交通事故調查報告表（
    一）、（二）、道路交通事故現場圖各1份及肇事現場與汽
    車相片共15張在卷可稽。又被害人王興發因此受傷死亡，亦
    經臺灣臺中地方法院檢察署檢察官督同檢驗員相驗屬實，製
    有相驗筆錄、相驗屍體證明書、檢驗報告書在卷可憑。足認
    被告之自白與事實相符，應堪採信。按行人穿越道設有行人
    穿越專用號誌者，應依號誌之指示迅速穿越，道路交通安全
    規則第134條第5款訂有明定。本件肇事路段為設有行人穿越
    道設有行人穿越專用號誌，且駕駛人沿臺中市○區○○路由
    西北往東南方向行駛，行經民權路與自由路口，設有左轉專
    用車道及號誌，左轉專用車道為綠燈時，行人穿越專用號誌
    為紅燈，禁止行人通行時等情，業經證人即本件承辦警員李
    慶彬於本院審理時證述甚詳，故被害人未依號誌之指示穿越
    行人穿越道，於行人穿越專用號誌為紅燈，禁止行人通行時
    ，冒然穿越之事實，亦堪認定，足見被害人亦有過失，惟此
    僅被害人之繼承人主張民事上侵權行為損害賠償時，被告主
    張過失相抵之抗辯，及本院量刑之參考，尚無法因此減免被
    告之罪責，附此敘明。次按汽車駕駛人應注意車前狀況，並
    隨時採取必要安全措施，且應注意行經行人穿越道，遇有行
    人穿越時，無論有無交通人員指揮或號誌指示，均應暫停讓
    行人先行通過，道路交通安全規則第94條第3項、第103條第
    2項分別訂有明文。且依附卷之交通事故調查報告表所載肇
    事當時天候晴、日間自然光線、路面乾燥、無缺陷及障礙物
    、視距良好，並無不能注意之情事，被告竟疏於注意及此，
    違反前揭規定，因而肇事自屬有過失。且其過失行為與被害
    人之死亡傷害間有相當因果關係。從而，本件事證明確，被
    告過失致人於死之犯行堪以認定，應依法論科。
二、被告乙○○係營業大客車司機，平日以駕駛營業大客車為業
    ，業據被告供明在卷，是被告為從事駕駛業務之人，故核被
    告所為，係犯刑法第276條第2項之業務過失致人於死罪。又
    被告於肇事後，向據報前來尚不知何人肇事之警員自首坦承
    肇事，亦據證人即本件承辦警員李慶彬於本院審理時證述甚
    詳，堪認被告係對於未發覺之罪自首而受裁判，爰依刑法第
    62條前段規定減輕其刑。爰審酌被告就本件車禍過失程度、
    造成被害人死亡之結果，因係被害人為獨居老榮民，在台無
    其他親屬，致被告未能與被害人家屬和解，及肇事後坦承犯
    行之態度等一切情狀，量刑如主文所示之刑，並諭知易科罰
    金之折算標準。
據上論斷，依刑事訴訟法第299條第1項前段，刑法第276條第2項
、第62條前段、第41條第1項前段，刑法施行法第1條，判決如主
文。
本案經檢察官甲○○到庭執行職務。
中　　華　　民　　國　　96　　年　　12　　月　　10　　日
                      交通法庭  法  官  楊文廣
上正本證明與原本無異。
如不服本判決，應於收受送達後10日內向本院提出上訴書狀（應
敘述具體理由並附繕本）。上訴書狀如未敘述理由，應於上訴期
間屆滿後20日內補提理由書於本院。
                                書記官  葉泰濃
中　　華　　民　　國　　96　　年　　12　　月　　10　　日
附錄本判決論罪之法條：
刑法第276條第2項
從事業務之人，因業務上之過失犯前項之罪者，處五年以下有期
徒刑或拘役，得併科三千元以下罰金。
